# 递延所得税资产

提问人：xiaoqingnian 时间：2016-11-28 17:47:11
我公司 2016 年产生试运行收入 500 万的可抵扣暂时性差异，但是未来 6 年享受税务机关三免三减半的税收优惠（所得税率2016-2018年为 0 ，2018-2020年为12.5%， 2020 年以后25%）， 2016 年这 500 万可抵扣暂时性差异如何确认递延所得税资产，所得税率用多少？

回答人：chenyiwei
需要合理预计该暂时性差异的预计转回时间。根据预计的转回年度，按照各该年度对应的适用税率计量递延所得税资产。当然前提是要预计未来转回期间有足够多的应纳税所得额。

提问人：苹果宝贝 007 时间：2016-11-28 19:45:14
陈老师：
如果预计2016-2018年期间转回，由于这 3 年处于免税期，无法从转回取得收益。则企业目前是否不应当确认递延所得税资产？？？

回答人：chenyiwei
是。